臺灣高雄地方法院刑事判決　　　　　　　 94年度訴字第800號
公　訴　人　臺灣高雄地方法院檢察署檢察官
被　　　告　甲○○○
　　　　　　　　　　男　29歲.
上列被告因毒品危害防制條例案件，經檢察官提起公訴（93年度
毒偵字第2265號），本院準備程序進行中，被告就被訴事實為有
罪之陳述，經告知簡式審判程序之旨，並聽取當事人之意見後，
認宜以獨任進行簡式審判程序，而裁定進行簡式審判程序審理，
判決如下：
    主  文
甲○○○連續施用第一級毒品，累犯，處有期徒刑捌月，扣案海
洛因貳包（淨重共計零點零貳公克、包裝重共計零點肆貳公克）
、殘留海洛因之注射針筒貳支、殘留海洛因之膠袋壹個均沒收銷
燬之；又施用第二級毒品，累犯，處有期徒刑肆月。應執行有期
徒刑拾月，扣案海洛因貳包（淨重共計零點零貳公克、包裝重共
計零點肆貳公克）、殘留海洛因之注射針筒貳支、殘留海洛因之
膠袋壹個均沒收銷燬之。
    事  實
一、甲○○○前於民國89年間，因施用毒品案件，經依本院88
    年度毒聲字第8656號裁定送觀察、勒戒後，認有繼續施用毒
    品之傾向，再以89年度毒聲字第1624裁定令入戒治處所施以
    強制戒治，並經高雄地方法院檢察署檢察官以89年度偵緝字
    第95號聲請簡易判決處刑並送戒治，嗣於90年8月2日戒治期
    滿釋放，另經本院以89年度鳳簡字第164號判決判處有期徒
    刑6月確定，於91年4月27日縮短刑期執行完畢出監。詎仍不
    知悔改，明知海洛因業經公告列為毒品危害防制條例第2條
    第2項第1款第一級毒品，不得非法持有、施用，竟基於施用
    第一級毒品海洛因之概括犯意，分別於：(1)93年4月30日下
    午4時10分許，在高雄縣大寮鄉○○路「包公廟」廁所內，
    以將海洛因粉末摻水，再以針筒注射之方式施用海洛因，嗣
    於同日下午4時10分許，因其與友人許榮泰（另案偵辦）形
    跡可疑，經警上前盤查，當場在其身上查獲海洛因1包及注
    射針筒1支，始悉上情，並扣得海洛因一包（淨重0.01公克
    、空包裝重0.20公克）及注射針筒1支；(2)93年7月6日下午1
    時許，在高雄縣大寮鄉○○路旁，以前揭方式施用海洛因，
    嗣於同日下午3時許，因騎乘未懸掛車牌之輕機車搭載友人
    許榮泰（另案偵辦），為警攔檢盤查，其主動將放置於香煙
    盒內之海洛因1包交出，始悉上情，並扣得海洛因1包（淨重
    0.01公克、空包裝重0.22公克）；(3)93年9月3日上午10時許
    ，在高雄縣大寮鄉○○村○○路某圳溝旁涼亭內，以前揭方
    法施用海洛因1次，嗣於同日上午11時50分許，在前揭處所
    因形跡可疑，經警上前盤查，當場在其身上查獲注射針筒1
    支及殘渣袋1個，始悉上情，並扣得注射針筒1支及殘渣袋1
    個。又其明知甲基安非他命業經公告列為毒品危害防制條例
    第2條第2項第2款第二級毒品，不得非法施用，竟猶不知戒
    絕悔改，另行基於施用第二級毒品甲基安非他命之犯意，於
    93年4月29日上午10時 許，在高雄縣大寮鄉○○村○○路62
    之15號住處，將安非他命晶體置於吸食器上，下用火燒烤吸
    食其霧化氣體之方式，施用第二級毒品甲基安非他命1次，
    嗣於同年月30日下午4時10分許，為警在高雄縣大寮鄉○○
    路「包公廟」廁所內查獲，因將其尿液送驗呈甲基安非他命
    陽性反應，始悉上情。
二、案經高雄市政府警察局苓雅分局、高雄縣政府警察局林園分
　　局報請台灣高雄方法院檢察署檢察官偵查起訴。
    理  由
一、本件被告所犯為死刑、無期徒刑、最輕本刑為3年以上有期
    徒刑以外之罪，其於準備程序進行中，就被訴事實為有罪之
    陳述，經告知簡式審判程序之旨，並聽取當事人之意見後，
    本院認宜以獨任進行簡式審判程序，而裁定進行簡式審判程
    序審理，合先敘明。
二、右揭事實，業據被告甲○○○於本院審理中自白不諱，且其
    93年4月30日為警查獲時採驗之尿液，經送請高雄市立凱旋
    醫院檢驗結果，呈嗎啡及甲基安非他命陽性反應，此有該醫
    院93年5月14日高市凱醫檢字第01846號濫用藥物尿液檢驗報
    告、姓名代碼對照表各1紙附卷，又其93年7月6日、同年9月
    3日為警查獲時採驗之尿液，經送高雄縣政府衛生局檢驗結
    果，亦呈嗎啡陽性反應，此分別有該局93年7月15日93煙檢
    字第1429號煙毒尿液檢驗成績書、姓名代碼對照表、93年9
    月15日93煙檢字第2019號煙毒尿液檢驗成績書、姓名代碼對
    照表可稽。而扣案之白色粉末2包經分別送請法務部調查局
    檢驗結果，認該白色粉末均含海洛因成分，淨重分別為0.01
    公克、0.01公克，空包裝重分別為0.20公克、0.22公克，有
    該局93年8月3日調科壹字第220017706號、93年8月13日調科
    壹字第220017810號鑑定通知書各1紙存卷可參，是該扣案之
    白色粉末2小包均係第一級毒品海洛因無訛，又扣案注射針
    筒2支、膠袋1個經送請高雄醫學大學鑑定結果，均呈嗎啡陽
    性反應，有該醫院93年8月3日編號0000-000號、94年3月29
    日編號0000-000號、0000-000號檢驗報告各1紙在卷可稽。
    參諸醫學臨床實驗及根據英國藥學會出版之文獻Isolation
    and Indentification of Drugs乙書第293頁載：海洛因經
    注射入人體後，在體內迅速水解成6-Monoacety I morphine
    ，再緩緩繼續水解成嗎啡，然後再循嗎啡之代謝方式排出，
    同書第431頁至第432頁並載有：嗎啡經注射入人體後，約50
    ％以上於8小時內自尿中排出，至24小時排出約90％，但48
    小時後仍有微量可檢出等語。此外，按通常健康成人一次注
    射嗎啡15公絲，而以現行採用蟻醛酸試液及鉬鋑銨酸試液檢
    檢驗其尿液時，注射後8小時內所排尿液易於檢出；8小時至
    24小時，視其取尿時間及尿量多寡，可能檢出；至24小時以
    後所排之尿液，用上述方法已難檢出，亦據行政院衛生署藥
    物食品檢驗局73年11月30日（73）藥檢壹字第030221號函釋
    明確。又甲基安非他命經口服投與後，約70％於24小時內可
    自尿液中排出，而其尿液內含甲基安非他命成分之檢出，與
    投與甲基安非它命的量、個人體質、檢驗儀器之精密度有關
    ，通常採尿化驗是否呈陽性反應，應以投與後24小時內所採
    者為宜，此亦有行政院衛生署藥物食品檢驗局（80）藥檢醫
    字第4529號函可查。是依上開說明，佐以被告前揭尿液檢驗
    成績書，足徵被告前開施用第一級毒品海洛因及第二級毒品
    安非他命之自白核與事實相符，堪可採為論罪科刑之依據。
    另被告前於89年間，因施用毒品案件，經依本院88 年度毒
    聲字第8656號裁定送觀察、勒戒後，認有繼續施用毒品之傾
    向，再以89年度毒聲字第1624裁定令入戒治處所施以強制戒
    治，嗣於90年8月2日戒治期滿等情，有台灣高等法院被告全
    國前案紀錄表、台灣高雄地方法院檢察署刑案資料查註紀錄
    表各一紙附卷可按，其於前開執行完畢釋放後，5年內復犯
    本件施用毒品罪，事證明確，被告上開犯行洵堪認定。
三、核被告所為，係犯毒品危害防制條例第10條第1項之施用第
    一級毒品罪及同條第2項之施用第二級毒品罪。被告先後多
    次施用第一級毒品海洛因之行為，時間緊接，方法相同，分
    別觸犯構成要件相同之罪名，顯係基於概括犯意反覆為之，
    為連續犯，應依刑法第56條之規定，論以一罪，並加重其刑
    。又其施用第一級、第二級毒品前後持有該毒品之低度行為
    ，應分別被其施用之高度行為所吸收，不另論罪。其所犯前
    開二罪間，犯意各別，行為互殊，應予分論併罰。末查被告
    前因施用毒品案件，經本院以89年度鳳簡字第164號判決判
    處有期徒刑6月確定，於91年4月27日縮短刑期執行完畢出監
    等情，有台灣高等法院被告全國前案紀錄表、台灣高雄地方
    法院檢察署刑案資料查註紀錄表各1紙在卷可按，其於5年之
    內再犯本件最重本刑為有期徒刑以上之罪，為累犯，應依刑
    法第47條之規定，加重其刑，並依法遞加之。爰審酌被告前
    有施用毒品之不良素行，歷經觀察、勒戒及戒治程序後，仍
    未能徹底戒絕毒品，且屢經查獲，隨即再犯，顯見意志不堅
    ，且有失政府制定毒品危害防制條例之立法美意，本不宜寬
    貸，惟念其施用毒品乃自戕一己之身體健康，尚未害及他人
    ，且犯後終知能坦承犯行等一切情狀，分別量處如主文所示
    之刑，並定其應執行刑。又扣案之白色粉末2包（淨重均為
    0.01公克）經送請法務部調查局鑑驗結果，均為第一級毒品
    海洛因無訛，扣案注射針筒2支、膠袋1個經送請高雄醫學大
    學鑑定結果，亦呈嗎啡陽性反應，已如前述，因與毒品無從
    析離，應整體視同第一級毒品海洛因，爰依毒品危害防制條
    例第18條第1項前段之規定，併予宣告沒收銷毀之。再盛裝
    上述扣案白粉2小包之空包裝袋（共重0.42公克），雖經法
    務部調查局就之與其所盛裝之第一級毒品海洛因分別鑑析其
    重量，有上開法務部調查局前開鑑定通知書一紙在卷可憑，
    惟因法務部調查局一般係以傾倒之方式，將包裝袋內之第一
    級毒品海洛因倒出而與包裝袋分離而稱重，必要時，輔以刮
    杓刮取袋內粉末，然無論依何種方式分離，包裝袋內均有極
    微量之第一級毒品海洛因殘留，業經法務部調查局93年3月
    19 日調科壹字第09300113060號函釋在案，足認前揭空包裝
    袋5個（共重0.42公克）內含極微量第一級毒品海洛因殘留
    而無法析離，亦應整體視為查獲之第一級毒品海洛因，併依
    毒品危害防制條例第18條第1項前段之規定，宣告沒收銷燬
    之。
據上論斷，應依刑事訴訟法第273條之1第1項、第299條第1項前
段，毒品危害防制條例第10條第1項、第2項、第18條第1項前段
，刑法第11條、第56條、第47條、第51條第5款、第9款，判決如
主文。
本案經檢察官李廷輝到庭執行職務。
中　　華　　民　　國　　94　　年　　6 　　月　　30　　日
                  鳳山刑事第二庭      法　官  胡宜如
以上正本證明與原本無異。
如不服本判決，應於判決送達後10日內，向本院提出上訴狀。
                                      書記官  蔡莉娟
中　　華　　民　　國　　94　　年　　6 　　月　　30　　日
附錄法條：
毒品危害防制條例第10條
施用第一級毒品者，處 6 月以上 5 年以下有期徒刑。
施用第二級毒品者，處 3 年以下有期徒刑。
